臺灣士林地方法院刑事判決　　　　　　 96年度交簡上字第8號
上　訴　人　臺灣士林地方法院檢察署檢察官
被　　　告　甲○○
上列上訴人因被告公共危險案件，不服本院刑事庭中華民國95年
10月30日95年度交簡字第1613號第一審刑事簡易判決（聲請簡易
判決處刑書案號：臺灣士林地方法院檢察署95年度偵字第9868號
），提起上訴，本院管轄之第二審合議庭判決如下：
    主  文
上訴駁回。
    事實及理由
一、本案經本院審理結果，認第一審判決被告犯刑法第185 條之
    3 之服用酒類，不能安全駕駛動力交通工具而駕駛罪，累犯
    ，處有期徒刑四月，並諭知如易科罰金以新臺幣（下同）三
    千元折算一日，其認事、用法及量刑均無不當，應予維持，
    引用第一審判決書記載之犯罪事實、證據及理由（如附件判
    決書）。
二、檢察官上訴意旨略以：被告甲○○曾二度犯同類案件，且於
    第二次犯此類案件時，判處有期徒刑三月確定，嗣甫經易科
    罰金執行完畢後，不到一個月又再犯本案，顯不知悛悔，原
    審未慮於此，仍僅量處有期徒刑四月之得易科罰金之刑，量
    刑顯屬過輕，難收儆懲之效，請將原判決撤銷，更為適當合
    法之判決等語。
三、經查，量刑的輕重，屬事實審法院得依職權自由裁量之事項
    ，苟已斟酌刑法第57條各款所列情狀而未逾越法定刑度，不
    得遽指為違法，且在同一犯罪事實與情節，如別無其他加重
    或減輕之原因，下級審量定之刑，亦無過重或失輕之不當情
    形，則上級審法院對下級審法院之職權行使，原則上應予尊
    重。本件原審法院認被告所為，係犯刑法第185 條之3 公共
    危險罪，援引刑事訴訟法第449 條第1 項前段、第3 項、第
    454 條第2 項、刑法第185 條之3 、第47條第1 項、第41條
    第1 項前段、刑法施行法第1 條之1 之規定，且斟酌被告曾
    因公共危險案件，於95年5 月5 日，經本院以95年度士交簡
    字第297 號判決處有期徒刑三月確定，並於95年7 月19日易
    科罰金執行完畢，有臺灣高等法院被告前案紀錄表附卷可稽
    ，其於受有期徒刑執行完畢後，五年內故意再犯有期徒刑以
    上之本罪，為累犯，依刑法第47條第1 項之規定加重其刑，
    並審酌被告前科素行，及刑法第57條各款所列事項等一切情
    狀，量處有期徒刑四月，並諭知以一日三千元定其易科罰金
    之折算標準，其認事用法並無違誤，而其所量處有期徒刑四
    月部分如易科罰金達36萬元，較被告前次酒醉駕車易科罰金
    之金額為8 萬1 千元（300x3x30x3=81000），逾四倍之多，
    衡諸刑法第185 條之3 法定最重本刑為有期徒刑一年，被告
    係酒醉騎乘機車，而非駕駛汽車，其危險性較低，量處刑度
    四月非予輕縱，且以三千元折算一日為易科罰金標準之最高
    標準，應已對被告造成相當儆懲之效果，足認該量刑已屬妥
    適，是上訴人以原審量刑過輕提起本件上訴，為無理由，應
    予駁回。
四、被告經合法傳喚，無正當理由未到庭，爰不待其陳述，逕行
    判決。
據上論斷，應依刑事訴訟法第455 條之1 第1 項、第3 項、第36
8 條、第371條、第373 條，判決如主文。
本案經檢察官高俊申到庭執行職務。
中　　華　　民　　國　　96　　年　　7 　　月　　6 　　日
                  刑事第三庭審判長法  官  蔡明宏
                                  法  官  莊明達
                                  法  官  周明鴻
以上正本證明與原本無異。
本件不得上訴。
                                  書記官  丁梅芬
中　　華　　民　　國　　96　　年　　7 　　月　　6 　　日
